
# C. elegans plate experiment
Het experiment van J. Louter (INT/ILC) gaat over de blootstelling van volwassen C. elegans nematoden aan verschillende concentraties van verschillende verbindingen. De dataset bevat aantal belangrijke variabelen: 

- **RawData**: Het resultaat van het experiment, namelijk het aantal getelde nakomelingen als een geheel getal na een bepaalde incubatietijd.
- **compName**: De generieke naam van de verbinding/chemische stof.
- **compConcentration**: De concentratie van de verbinding.
- **expType**: Het type experiment.

Het doel van dit experiment is het uitvoeren van een dosis-respons analyse met behulp van een log-logistische model. Dit model geeft schattingen voor de maximale respons, de minimale respons, de IC50 concentratie en de helling bij IC50. Voor visualisaties wordt `ggplot2` gebruikt.

## Stappenplan {-}
- Data Importeren, inspecteren en bewerken:
Importeer de dataset in R met behulp van het `readxl`-pakket. Inspecteer de dataset en controleer of alles klopt.

- Data analyse: 
Bereken statistieken van RawData over verschillende concentraties en verbindingen. Maak grafieken van de gegevens zoals een scatterplot.  

- Dosis-Respons Analyse:
Pas een dosis-responsmodel toe, namelijk log-logistisch model, op de gegevens voor elke verbinding met behulp van het `drc`-pakket. Bereken schattingen voor de maximale respons, de minimale respons, de IC50 concentratie en de helling bij IC50. 

- Vergelijkende Analyse:
Vergelijk de geschatte parameters en voer statistische testen uit

- Interpretatie en conclusie:
Interpreteer de resultaten van de analyse en benoem de resultaten met als doel de doelstelling van het experiment te beantwoorden. 

## Importeren en inspecteren {-}
```{r, echo=F}
library(readxl)
# Import excel file
CE_LIQ_FLOW_062_Tidydata <- read_excel("C:/Users/Rachel/Documents/Rstudio/dsfb2_workflows_portfolio/Portfolio/data/CE.LIQ.FLOW.062_Tidydata.xlsx")

# View tabel
library(reactable)
reactable(CE_LIQ_FLOW_062_Tidydata, defaultPageSize =5, compact = TRUE)
```

## Scatterplot {-}
```{r, eval=T, message=F}
library(ggplot2)
library(dplyr)
library(tidyverse)
library(readr)

# Remove NA in rows of the columns
CE_LIQ_FLOW_062_Tidydata <- na.omit(CE_LIQ_FLOW_062_Tidydata[, c("RawData", "compConcentration", "expType", "compName")])

# Change the columns compName, compConcentration and expType to numeric or factor
CE_LIQ_FLOW_062_Tidydata$expType <- as.factor(CE_LIQ_FLOW_062_Tidydata$expType)
CE_LIQ_FLOW_062_Tidydata$compConcentration <- as.numeric(CE_LIQ_FLOW_062_Tidydata$compConcentration)
CE_LIQ_FLOW_062_Tidydata$compName <- as.factor(CE_LIQ_FLOW_062_Tidydata$compName)

# Inspect the data types of columns compName, expType and compConcentration 
CE_LIQ_FLOW_062_Tidydata %>% select(compName, compConcentration, expType)
```

Op basis van de beschrijving van het experiment zouden we verwachten dat de kolom RawData numeriek is. Voor compName zou het een karakter of een factor moeten zijn en voor compConcentration zou het numeriek moeten zijn. Echter, na het importeren van de data, komen de datatypes niet overeen met deze verwachtingen.

```{r, echo=F, eval=T, fig.cap= "Scatterplot voor CE_LIQ_FLOW_062_Tidydata waarbij de concentratie van de verbinding op de x-as staat in log10, aantal nakomelingen op de y-as. Verschillende symbolen vertegenwoordigen verschillende experimenttypes."}

# scatterplot with log10
ggplot(data = CE_LIQ_FLOW_062_Tidydata, aes(x = log10(compConcentration + 0.01), y = RawData, color = compName, shape = expType)) +
  geom_point(position = position_jitter(width = 0.1, height = 0.1), alpha = 0.5, show.legend = TRUE, size = 3) +
  theme_minimal() +
  labs(title = "Scatterplot CE_LIQ_FLOW_062_Tidydata", x = "Concentration of the compound (log10)",
       y = "Raw Data Counts", shape = "Experimental type", color = "Compound name")
```

De positieve controle voor dit experiment is **Ethanol** . De negatieve controle voor dit experiment is **S-medium**.

## Normalized data {-}
```{r, eval=T, message=F}
# Calculate mean value of controlNegative
controlNegative <- CE_LIQ_FLOW_062_Tidydata %>% filter(CE_LIQ_FLOW_062_Tidydata$expType == "controlNegative")
controlNegative_mean <- mean(controlNegative$RawData) 
controlNegative_mean

# Normalize data
CE_LIQ_FLOW_062_Tidydata <- CE_LIQ_FLOW_062_Tidydata %>% mutate(normalized = CE_LIQ_FLOW_062_Tidydata$RawData / controlNegative_mean)

# Inspect the data types of columns RawData, compName, expType, compConcentration and normalized
CE_LIQ_FLOW_062_Tidydata %>% select(RawData, compName, compConcentration, expType, normalized)

# Calculate mean value of controlNegative
controlNegative <- CE_LIQ_FLOW_062_Tidydata %>% filter(CE_LIQ_FLOW_062_Tidydata$expType == "controlNegative")
controlNegative_mean <- mean(controlNegative$normalized) 
controlNegative_mean
```

### Scatterplot normalized data {-}
```{r, echo=F, eval=T, fig.cap= "Scatterplot van genormaliseerde data voor CE.LIQ.FLOW.062_Tidydata.xlsx waarbij de concentratie van de verbinding op de x-as staat, de genormaliseerde ruwe data tellingen op de y-as. Verschillende symbolen vertegenwoordigen verschillende experimenttypes."}

ggplot(data = CE_LIQ_FLOW_062_Tidydata, aes(x = log10(compConcentration + 0.01), y = normalized, color = compName, shape = expType)) +
geom_point(position = position_jitter(width = 0.1, height = 0.1), alpha = 0.5, show.legend = TRUE, size = 3) +
  theme_minimal() +
  labs( title = "Scatterplot normalized CE_LIQ_FLOW_062_Tidydata", x = "Concentration of the compound (log10)",
       y = "Normalized Data", shape = "Experimental type", color = "Compound name") 
```

Voor de dataset CE_LIQ_FLOW_062_Tidydata werd de controleNegative conditie genormaliseerd, zodat de gemiddelde waarde van controleNegative gelijk is aan 1 en alle waarden worden uitgedrukt als een fractie daarvan. Hierdoor worden de gegevens gestandaardiseerd en wordt het interpreteren en vergelijken van de effecten van verschillende condities gemakkelijker.
